【裁判字號】    99,訴,525
【裁判日期】    990505
【裁判案由】    毒品危害防制條例
【裁判全文】
臺灣高雄地方法院刑事判決               99年度訴字第525號
公  訴  人  臺灣高雄地方法院檢察署檢察官
被      告  甲○○
上列被告因違反毒品危害防制條例案件，經檢察官提起公訴（98
年度毒偵字第6942號），本院合議庭裁定由受命法官獨任行簡式
審判程式，判決如下：
    主  文
甲○○施用第二級毒品，累犯，處有期徒刑伍月；又施用第一級
毒品，累犯，處有期徒刑玖月。應執行有期徒刑壹年壹月。
    事  實
一、甲○○前因施用毒品案件，經本院以89年度毒聲字第7929號
    裁定送觀察、勒戒後，認有繼續施用毒品之傾向，經本院以
    90年度毒聲字第3609號裁定令入戒治處所施以強制戒治，復
    經本院以90年度毒聲字第7728號、91年度毒聲字第2022號分
    別裁定停止戒治、撤銷停止戒治，於民國91年12月14日執行
    完畢釋放，並經臺灣高雄地方法院檢察署檢察官於92年1 月
    7 日以92年度戒毒偵字第16號為不起訴處分確定。另於94年
    間因施用毒品案件，經臺灣高等法院高雄分院以95年度上訴
    字第117 號判決判處應執行有期徒刑1 年2 月確定，又因搶
    奪案件，經本院以95年度訴字第58號判決判處有期徒刑9 月
    確定，再因公共危險案件，經本院以95年度交訴字第73號判
    處有期徒刑8 月、拘役40日確定，上開案件經本院裁定減刑
    並定應執行有期徒刑1 年3 月、拘役20日確定，有期徒刑於
    96年7 月15日執行完畢，復接續執行拘役20日，而於96年8
    月4 日執行完畢；詎其猶不知戒絕毒癮，復基於施用第一級
    毒品海洛因及第二級毒品甲基安非他命犯意，分別於98年10
    月13日為警採尿之時起往前回溯72、96小時內某時，在其高
    雄縣鳳山市○○路197 號住處，以針筒注射方式，施用第一
    級毒品海洛因1 次，另以將甲基安非他命置入玻璃吸食器內
    燒烤方式，施用第二級毒品甲基安非他命1 次；嗣於98年10
    月13日14時2 分許，因形跡可疑，經警盤檢而查獲上情。
二、案經高雄縣政府警察局移送臺灣高雄地方法院檢察署檢察官
    偵查起訴。
    理  由
一、本件被告甲○○所犯係死刑、無期徒刑、最輕本刑為3 年以
    上有期徒刑以外之罪，其於準備程序中就被訴事實為有罪之
    陳述，經告知簡式審判程序之旨，並聽取公訴人及被告之意
    見後，認無不得或不宜改依簡式審判程序進行之處，爰依刑
    事訴訟法第273 條之1 第1 項規定，裁定由受命法官獨任進
    行審判程序。又本件之證據調查，依刑事訴訟法第273 條之
    2 規定，不受同法第159 條第1 項、第161 條之2 、第161
    條之3 、第163 條之1 及第164 條至第170 條規定之限制，
    合先敘明。
二、訊據被告甲○○對於上開犯罪事實，坦承不諱，而被告於採
    尿後送鑑定結果，其尿液內確呈嗎啡、可待因及安非他命、
    甲基安非他命陽性反應，此有台灣檢驗科技股份有限公司98
    年10月28日濫用藥物尿液檢驗報告、高雄縣政府警察局保安
    警察隊偵辦毒品案件嫌疑人尿液採證代碼對照表附卷可稽，
    足認被告之任意性自白與事實相符，被告犯行，洵堪認定，
    應依法論科。
三、另查，被告前因施用毒品案件，經本院以89年度毒聲字第
    7929號裁定送觀察、勒戒後，認有繼續施用毒品之傾向，經
    本院以90年度毒聲字第3609號裁定令入戒治處所施以強制戒
    治，復經本院以90年度毒聲字第7728號、91年度毒聲字第
    2022號分別裁定停止戒治、撤銷停止戒治，於91年12月14日
    執行完畢釋放，並經臺灣高雄地方法院檢察署檢察官於92年
    1 月7 日以92年度戒毒偵字第16號為不起訴處分確定。另於
    94年間因施用毒品案件，經臺灣高等法院高雄分院以95年度
    上訴字第117 號判決判處應執行有期徒刑1 年2 月確定等情
    ，有臺灣高等法院被告前案紀錄表附卷可參，是被告雖係於
    上開強制戒治執行完畢釋放5 年後再犯本案2 罪，然其前次
    於94年間所犯施用毒品案件，係在上開強制戒治執行完畢後
    5 年內所為，而屬「5 年內再犯」之情形，檢察官依毒品危
    害防制條例第23條第2 項之規定，予以追訴，自屬適法。
四、按海洛因、甲基安非他命分屬毒品危害防制條例第2 條第2
    項第1 款、第2 款所定之第一級毒品與第二級毒品，依法不
    得持有、施用。核被告甲○○所為，係違反毒品危害防制條
    例第10條第1 項施用第一級毒品罪及同條第2 項施用第二級
    毒品罪。其施用第一級毒品海洛因與第二級毒品甲基安非他
    命前分別持有海洛因、甲基安非他命之低度行為，俱應為施
    用之高度行為所吸收，不另論罪。又被告所犯上開2 罪間，
    犯意各別，行為互殊，應予分論併罰。又被告有如事實欄所
    載徒刑之宣告及執行完畢情形，有臺灣高等法院被告前案紀
    錄表在卷足稽，其於前開有期徒刑執行完畢後5 年內，故意
    再犯本件有期徒刑以上之罪，為累犯，均應依刑法第47條第
    1 項規定加重其刑。爰審酌被告前因施用毒品案件，迭經觀
    察、勒戒與強制戒治及刑之宣告後，竟再為本件施用毒品犯
    行，足見其戒絕毒癮之意志不堅，尚未體悟施用毒品對自己
    、家人造成之傷害及社會之負擔，行為確有不該，雖於警詢
    、偵查中未能坦承犯行，惟念其於本院審理時尚能坦承犯行
    ，前曾接受美沙冬替代療法，有財團法人高雄長庚紀念醫院
    99年1 月6 日診斷證明書存卷可佐，並表示有戒毒之決心，
    犯後態度尚佳，及施用毒品本質上係屬戕害自身健康之行為
    ，尚未直接危害他人，反社會性程度應屬較低等一切情狀，
    分別量處如主文所示之刑，並定其應執行之刑，以資懲儆。
據上論斷，應依刑事訴訟法第273 條之1 第1 項、第299 條第1
項前段，毒品危害防制條例第10條第1 項、第2 項，刑法第11條
前段、第47條第1 項、第51條第5 款，判決如主文。
本案經檢察官李怡增到庭執行職務。
中    華    民    國    99    年    5     月    5     日
                  刑事第十六庭  法  官  王靖茹
以上正本證明與原本無異。
如不服本判決應於收受送達後10日內向本院提出上訴書狀，並應
敘述具體理由；如未敘述上訴理由者，應於上訴期間屆滿後20日
內向本院補提理由書（均須按他造當事人之人數附繕本）「切勿
逕送上級法院」。
中    華    民    國    99    年    5     月    5     日
                                書記官  陳鈺甯
附錄本案論罪科刑法條：
毒品危害防制條例第10條
施用第一級毒品者，處6 月以上5 年以下有期徒刑。
施用第二級毒品者，處3 年以下有期徒刑。

司法院資訊處製作；財團法人民間司法改革基金會備份。
